# 关于筹建期管理人员工资问题

提问人：马达加斯加 1 时间：2013-07-10 09:15:20
您好楼主，我有些问题想咨询一下。一个公司有两个项目（假设为A,B）正处在筹建期，公司无实际经营业务，请问管理人员的工资是记到在建工程吗？如果是按照什么标准分配到两个项目呢？另外利润表全部按零列示是吗？现金流也记到支付的其他与投资活动有关的现金吗？谢谢

回答人：chenyiwei
本版面上对此问题已经讨论过多次。企业即使处于筹建期，在新会计准则下也是由利润表的。管理人员的工资应当在发射时费用化，不能计入在建工程成本。因为管理人员并不直接从事资产的建造，不直接改变资产的技术状态，其职能更多地体现为保证企业作为一个法人的日常运作，不属于为了使固定资产达到预定可使用状态所必需的支出。 在此期间发生的不计入在建工程成本的现金支出仍作为经营活动的现金流出。这是因为根据现金流量表对三类活动的定义，“经营活动”是一个剩余类别，不能归入投资、筹资活动的现金流量都被归入经营活动，所以与通常对“经营活动”的理解不一致。

提问人：mlccpa 时间：2013-07-10 20:18:25
装修费处理：应单设“固定资产——房屋装修”项目，在本次装修完成后至下次装修前的期间内计提折旧。这一点无论《企业会计制度》还是新准则都是一致的。（新准则下只有经营租入固定资产的改良才计入长期待摊费用） 是否可以一次性计入费用，主要是从重要性原则角度考虑。如果金额超过重要性标准的，不应一次性费用化。

回答人：chenyiwei
可以基于重要性原则考虑能否接受一次性费用化的简化处理方式。